臺灣臺中地方法院民事裁定　96年度抗字第311號
抗　告　人　乙○○
相　對　人　合作金庫商業銀行股份有限公司
法定代理人　甲○○
上列抗告人因與相對人間拍賣抵押物事件，對於民國96年8月31
日本院簡易庭所為96年度拍字第1081號裁定提起抗告，本院裁定
如下：
    主  文
抗告駁回。
抗告程序費用新臺幣壹仟元由抗告人負擔。
    理  由
一、按扺押權人，於債權已屆清償期而未清償者，得聲請法院拍
    賣抵押物，就其賣得價金而受清償；民法第873條第1項定有
    定有明文。是抵押權人依此項規定聲請拍賣抵押物係屬非訟
    事件，法院所為准駁之裁定，無確定實體法上法律關係存否
    之性質，於債權及抵押權之存否無既判力，故只須其抵押權
    已經依法登記，且債權已屆清償期而未受清償，法院即應為
    准許拍賣抵押物之裁定，至對於此項實體法律關係有爭執之
    人，為求保護其權益，應另提起訴訟，以求解決。不得僅依
    抗告程序聲明其爭執，並據為廢棄拍賣抵押物裁定之理由（
    最高法院51年10月8日民刑庭總會決議(三)參照）。
二、本件相對人主張：抗告人以其所有如原裁定附表所示不動產
    ，為擔保其對相對人所負債務，而設定抵押權登記在案，詎
    抗告人自民國96年4月3日起即未依約按期清償本息，尚積欠
    相對人新臺幣15,256,087元及其利息、違約金，依兩造契約
    約定，抗告人所負債務，視為全部到期，為此依法聲請拍賣
    抵押物等情，並提出他項權利證明書、抵押權設定契約書、
    土地登記謄本、建物登記謄本、借據暨其他約定事項等件影
    本為證。原裁定則依民法第873條第1項之規定，據以准許相
    對人拍賣抵押物之聲請，核無不合。
三、抗告意旨略以：抗告人與相對人約定和解中，請求廢棄原裁
    定等語。然抗告人對於前述不動產上有抵押權設定登記存在
    及抵押債權已屆清償期而未受清償之事實既無爭執，依上開
    說明，原裁定准許拍賣上述抵押物，自無違誤；至於抗告人
    就其對相對人所負債務，是否與相對人成立和解，核屬實體
    上之爭執，應由抗告人另行起訴以資解決，本件非訟事件程
    序不得加以審究。是本件抗告為無理由，應予駁回。
四、另對於非訟事件，依法應由關係人負擔費用者，法院裁定命
    關係人負擔時，應一併確定其數額，非訟事件法第24條第1
    項定有明文。爰依法確定本件抗告程序費用額如主文第2項
    所示。
據上論結，本件抗告為無理由，依非訟事件法第46條、第21條第
2項、第24條第1項，民事訴訟法第495條之1第1項、第449條第1
項、第78條，裁定如主文。
中　　華　　民　　國　　96　　年　　10　　月　　12　　日
                  民事第二庭審判長    法　官　許秀芬
                                      法　官　王鏗普
                                      法　官　鍾啟煒
正本係照原本作成。
本裁定僅得以適用法規顯有錯誤為理由，於送達後10日內向本院
提出書狀再為抗告，並須經本院之許可。
中　　華　　民　　國　　96　　年　　10　　月　　12　　日
                                      書記官
